臺灣臺中地方法院民事裁定              100年度監字第163號
聲  請  人  王  謹
相  對  人  陳文通
上列當事人間聲請許可監護人行為事件，本院裁定如下：
  主  文
准相對人所繼承被繼承人陳棍之遺產，依如附件所示遺產分割協
議書分割。
聲請程序費用由相對人負擔。
  理  由
一、聲請意旨略以：聲請人為相對人之母，相對人於民國七十七
    年九月十日因智障，致不能為意思表示或受意思表示，或不
    能辨識其意思表示之效果，已無法處理自己事務，經鈞院以
    九十九年度監宣字第四二三號民事裁定受監護宣告，並選定
    聲請人為相對人之監護人、關係人陳玉娟係法院指定會同開
    具財產清冊之人。而相對人之父即被繼承人陳棍於九十九年
    十月十一日死亡，相對人為繼承人，聲請人已於一００年三
    月十七日代理相對人與其他繼承人協議分割被繼承人陳棍之
    遺產（分割方式如附件所示）。為此，爰依民法第一千一百
    一十三條、第一千一百零一條規定，聲請准相對人所繼承被
    繼承人陳棍之遺產，依如附件所示之一００年六月十五日遺
    產分割協議書分割等語。
二、按監護人對於受監護人之財產，非為受監護人之利益，不得
    使用、代為或同意處分。監護人為下列行為，非經法院許可
    ，不生效力：一、代理受監護人購置或處分不動產。二、代
    理受監護人，就供其居住之建築物或其基地出租、供他人使
    用或終止租賃。監護人不得以受監護人之財產為投資。但購
    買公債、國庫券、中央銀行儲蓄券、金融債券、可轉讓定期
    存單、金融機構承兌匯票或保證商業本票，不在此限，民法
    第一千一百零一條定有明文。
三、經查，相對人為聲請人之次子，前於一００年一月三十一日
    ，經本院以九十九年度監宣字第四二三號裁定宣告為受監護
    人，聲請人被選定為相對人之監護人確定。而相對人之父即
    被繼承人陳棍於九十九年十月十一日死亡，相對人為繼承人
    等情，業據其提出戶籍謄本、本院九十九年度監宣字第四二
    三號民事裁定確定證明書影本等為證，並經本院調取本院九
    十九年度監宣字第四二三號民事裁定，核閱無誤，自堪信為
    真實。聲請人復主張：相對人之父即被繼承人陳棍已死亡，
    相對人已於一００年六月十五日與其他繼承人協議分割（分
    割方式如附件所示），且相對人分得被繼承人所遺如附件所
    示不動產權利範圍之半數，價值逾千萬元，並無不利於相對
    人等事實，業據其提出一００年六月十五日遺產分割協議書
    、繼承系統表、本院家事法庭函文影本、房屋稅籍證明書、
    土地登記謄本、遺產稅繳清證明書影本等為證。本院審核該
    遺產分割協議書非不利於相對人，尚符合相對人之利益。是
    本件聲請為有理由，應予准許。
四、依非訟事件法第二十一條第二項，民事訴訟法第九十五條、
    第七十八條裁定如主文。
中    華    民    國   100    年    7     月    18    日
                  家事法庭      法  官  簡賢坤
以上正本係照原本作成。
如對本裁定抗告須於裁定送達後十日內向本院提出抗告狀
中    華    民    國   100    年    7     月    18    日
                                書記官  賴淵瀛